臺灣屏東地方法院刑事判決　　　　　　　　　　　　　　九十一年度重訴字第二號
　　公　訴　人　臺灣屏東地方法院檢察署檢察官
　　被　　　告　庚○○
　　選任辯護人　郭國益
右列被告因違反毒品危害防制條例等案件，經檢察官提起公訴（九十年度偵字第三六
七六號），本院判決如左：
    主  文
庚○○共同運輸第二級毒品，處有期徒刑拾伍年，褫奪公權拾年。扣案之甲基安非他
命淨重陸拾肆點零貳公斤（純度百分之八一點三七，純質淨重伍拾貳點零玖公斤）沒
收銷燬之。扣案之外包裝重壹點玖捌公斤沒收之。益盛號管筏（統一編號ＣＴＲ─Ｐ
Ｔ○○○九號）壹艘沒收之，如全部或一部不能沒收時，追徵其價額或以財產抵償之
。李益盛犯罪所得新臺幣拾萬元沒收之，如全部或一部不能沒收時，追徵其價額或以
財產抵償之。
    事  實
一、緣庚○○分別與己○○（業經本院判處有期徒刑九年確定）、「陳宗德」（諧音
    ，姓名年籍住所不詳，由檢察官偵查中）認識。民國九十年一月間，庚○○原計
    劃僱請己○○自大陸地區運輸第二級毒品甲基安非他命進入臺灣地區販售，惟因
    庚○○未能在大陸地區覓得貨源而作罷。九十年三月間「陳宗德」僱請己○○自
    大陸地區運輸甲基安非他命返臺販賣，己○○將此事通知庚○○，庚○○經由己○○介紹與「陳宗德」洽談，「陳宗德」同意以總價新臺幣（下同）二百二十萬
    元價格出售二十公斤甲基安非他命予庚○○，並均僱請己○○負責運輸事宜，己○○、庚○○及「陳宗德」三人就上開自大陸地區私運管制進口物品甲基安非他
    命來台販賣謀議既定，「陳宗德」加速尋覓甲基安非他命毒品來源。己○○隨即
    於九十年三月二十三日搭機前往大陸地區期間，「陳宗德」電話連絡己○○表示
    已覓購得第二級毒品甲基安非他命，數量約為六十六公斤，其中二十公斤屬庚○○所有，並隨即前往大陸地區與己○○晤面，告知上開毒品將安排由基於共同運
    輸第二級毒品犯意某不詳姓名年籍綽號「阿洪」（諧音，偵訊時或書為「阿宏」
    ）之大陸籍成年男子，由大陸地區運輸至東經一一七．二一度、北緯二三．一五
    度外海（距離臺灣陸地屏東縣恒春鎮白沙外海約二十海浬）處接駁，並以該綽號
「阿洪」所有00000000000號之行動電話聯絡，並囑咐己○○速返臺
    安排接運事宜。九十年四月一日己○○返臺，將此事告知庚○○後，在屏東縣萬
    丹鄉社皮村社皮綽號「阿亦」男子住處，向庚○○收取五十萬元及一百七十萬元
    之現金後，並在高雄市○○路大統百貨前，將上述款項轉交「陳宗德」用以支付
    庚○○先前談定購毒之費用，同時找上戊○○及尤瑞雄（業經臺灣高等法院高雄
    分院判處有徒刑九年）二人駕船出海接駁該批甲基安非他命，惟戊○○因故拒絕
    ，尤瑞雄則向己○○表示願以每公斤三萬元（六十六公斤合計一百九十八萬元）
    之代價接下上開接駁運輸返台工作，己○○同意並約明事後付款，尤瑞雄乃另找
    管筏船主李益盛（業經臺灣高等法院高雄分院判處有期徒刑七年六月），以事後
    付款一百萬元之代價僱請李益盛駕駛膠筏隨同出海接駁。己○○準備妥當後與庚○○及「陳宗德」二人談定事成後每公斤收取四萬元之代價，己○○於同年四月
    初，在屏東縣萬丹鄉社皮村庚○○父親販售羊肉之處所，先向庚○○收取十萬元
    運費，於同年月六日轉付予李益盛俾便準備出海事宜。同（四）月七日上午十一
    時許，己○○在屏東縣枋寮漁港交給尤瑞雄書有接駁地點經緯及綽號「阿洪」男
    子行動電話號碼之字條，並告知對方漁船會以黃色雨衣掛在船頭做信號，並囑尤
    瑞雄須在九十年四月九日下午六時許左右到達接駁點。尤瑞雄與李益盛共同基於
    運輸第二級毒品甲基安非他命及私運管制物品進口之犯意，旋於同（四）月八日
    上午十時三十五分，駕駛李益盛所有ＣＴＲ─ＰＴ○○○九號管筏（業經李益盛
    於九十年八月二日售予案外人陳源鐘）報關出海，同（四）月九日下午六時許，
    尤瑞雄、李益盛依指示抵達東經一一七．二一度、北緯二三．一五度公海（距離
    台灣陸地白沙外海約二十海浬）處接駁地點，同（四）月十一日中午聯絡得將毒
    品自大陸地區以船運至該處之綽號「阿洪」男子，該綽號「阿洪」之男子迅與尤
    瑞雄及李益盛將裝有第二級毒品甲基安非他命之五箱紙箱搬運至管筏上，事畢，
    尤瑞雄與李益盛隨即運輸上開毒品返航，同（十一）日傍晚，先在恆春鎮白砂沿
    岸靠岸，將前開毒品藏置於海岸礁石洞內，私運管制物品進口，同（十一）日晚
    上八時十五分許，自屏東縣恒春鎮後壁湖港順利入港後，各自返家，尤瑞雄返家
    後騎機車至上開卸置毒品之海邊將毒品藏放妥當，旋與己○○取得連繫，表示毒
    品已順利接駁上岸，己○○言明翌日（即四月十二日）再行取貨，並隨即電話告
    知庚○○，且請庚○○提供汽車接貨，庚○○乃指示己○○於翌（十二）日上午
    八時許，至屏東縣東港鎮安泰醫院前等候，屆時有人開車供予使用。庚○○隨即
    於同年四月十一日二十一時許，在不知情友人陳瑞益位於屏東縣萬丹鄉社皮村四
    八之七號住處，指示基於幫助運輸毒品犯意之乙○○（業經臺灣高等法院高雄分
    院判處有期徒刑五年）及不知情之丁○○提供車輛予己○○裝載上開已私運進口
    毒品之用。同年四月十二日上午八時許，依庚○○指示駕駛車號ＹＩ－八九二七
    號自小客車（該車為不知情之陳再生所有）交予己○○，乙○○則乘坐丁○○所
    駕駛車輛返回屏東縣萬丹鄉社皮村，己○○旋駕駛該車前往尤瑞雄住處，尤瑞雄
    再駕駛該車至上開藏放地點，將第二級毒品甲基安非他命五箱放置在汽車後行李
    箱內，返回其住處後交予己○○，己○○駕駛該車擬依庚○○指示返回屏東縣萬
    丹鄉社皮村「三清宮」前（庚○○曾居社皮村內），將庚○○所屬毒品二十公斤
    交予綽號「包子」之乙○○（其餘四十餘公斤毒品繼續由己○○以該車運至高雄
    交給「陳宗德」）轉交，於同（十二）日中午十二時二十分許（尚未到達萬丹鄉
    社皮村），途經屏東縣車城鄉○○○路○街村路段，經臺灣屏東地方法檢察署檢
    察官與臺灣臺南地方法院檢察署檢察官共同指揮法務部調查局高雄縣調查站、臺
    南縣調查站、高雄市調查處、屏東縣調查站、航業海員調查處高雄站、南部地區
    機動工作組、臺北市調查處、臺南市調查站、嘉義縣調查站、嘉義市調查站、高
    雄市政府警察局前鎮分局、航空警察局高雄分局、臺北縣警察局新莊分局、高雄
    港務警察所、鳳山憲兵隊、新營憲兵隊、海岸巡防署雲林查緝隊、屏東查緝隊及
    海岸巡防署第四、第六岸巡總隊人員所組之專案小組攔車臨檢當場查獲，並扣得
    前開第二級毒品甲基安非他命五箱（驗後淨重六十四點○二公斤，外包裝重一點
    九八公斤，純度百分之八一點三七，純質淨重五二點○九公斤）及車號ＹＩ─八
    九二七號自用小客車一部，並循線逮捕尤瑞雄、乙○○、李益盛。
二、案經法務部調查局高雄縣調查站移送臺灣屏東地方法院檢察署檢察官偵查起訴。
    理  由
一、訊據被告庚○○固坦承認識己○○之事實，惟矢口否認有前揭犯行，辯稱：未透
    過己○○以二百二十萬元向「陳宗德」購買安非他命，不認識「陳宗德」，未拿
    十萬元給己○○做為支付李益盛管筏之費用，未指示乙○○及丁○○開車到東港
    安泰醫院交給己○○，作為運送安非他命使用，未曾通知己○○到東港安泰醫院
    等乙○○所交付的車輛，亦未請己○○將安非他命運送至萬丹鄉社皮村「三清宮
    」前，將其中二十公斤安非他命交給予乙○○，再由乙○○將剩餘安非他命交予
    「陳宗德」云云。經查；
（一）右揭事實，業據同案被告己○○、尤瑞雄、李益盛分別於法務部調查局高雄調
      查站調查、臺灣屏東地方法院檢察署檢察官偵查、本院九十一年度重訴字第九
      號案件審理中（見臺灣屏東地方法院檢察署九十年度偵字第二三七二號、第二
      四九八號、第二五一二號、第三六七六號卷宗、本院九十年度重訴字第九號卷
      ）及本院審時坦承無訛，並有己○○入出境資料、書有綽號「阿洪」及000
      00000000字樣之便條一紙、庚○○支付購買毒品記帳單足憑，復有車
      號ＹＩ─八九二七號自用小客車一部及上開甲基安非他命扣案可佐，而本件查
      扣之五箱物品，經送驗結果確為甲基安非他命（淨重六十四點○二公斤，包裝
      重一點九八公斤，純度百分之八一點三七，純質淨重五二點○九公斤）一節，
  亦有法務部調查局（９０）（一）字第９０１３３５０５號檢驗通知書一紙在
      卷可佐。足徵被告庚○○確係經由己○○之接洽，輾轉僱佣尤瑞雄及李益盛，
      駕駛管筏出外海自大陸人士「阿洪」船上，共同私運上揭甲基安非他命入境之
      犯行甚明。其所辯未購買甲基安非他命及參與運送毒品之詞，顯與事實不符，
      不足採信。
（二）被告庚○○確曾指示同案被告乙○○將車子交予同案被告己○○使用，並另至
      上址「三清宮」前等候己○○起貨之事實，業據同案被告乙○○於高雄縣調查
      站調查時坦稱：「九十年四月十一日晚間二十一時許，我在陳瑞益（地址：屏
      東縣萬丹鄉社皮村社皮四八之七號）家中與庚○○泡茶聊天時，庚○○指示我
      將我使用ＹＩ－八九二七號自小客車準備好，因為己○○在十二日上午要用車
      ，所以交待我在十二日上午八時與丁○○開車到屏東縣東港鎮安泰醫院門口交
      給己○○使用，於是我在十二日上午八時與丁○○開車到屏東縣東港鄉安泰醫
      院門口交給己○○使用，於是我在十二日上午八時準時將車交給己○○後，便
      由丁○○載我回社皮村。屆時己○○返程後，庚○○會以電話指示我將車開往
      指定地點起貨，我在十二日十四時三十分許，庚○○曾指示我至社皮村「三清
      宮」前等候己○○．．。」、「我有「狗仔」、「包仔」等綽號」等語明確（
      見九十年度偵字第二四九八號卷第三頁、第二十頁、本院九十一年度重訴字第
      九號卷第三二頁反面），核與同案被告己○○於高雄縣調查站、檢察官偵訊及
      本院九十一年度重訴字第九號案件審理時所迭稱：庚○○通知我，翌日於八時
      許在屏東縣東港鎮安泰醫院前等候，屆時會有一個人開一部自小客車交給我，
      並要我從恒春載運毒品至屏東縣萬丹鄉社皮村交付一綽號「包仔」者等語（見
      九十年度偵字第二三七二號卷第七頁反面、第十四頁反面、本院九十年度重訴
      字第字第九號第三十二頁反至第三十三頁反面筆錄、第一三九頁）、證人丁○○於本院證稱：「借車的事情我不知情，但是乙○○叫我載他回來，我確實那
      天早上有跟乙○○各開一輛車到安泰醫院，乙○○將車子借給一個我不認識的
      人，然後我不知道他們在講話，我在旁邊等然後我們就回去了，我開車載乙○○回社皮．．」、「那時是盧敬跟乙○○說他的車子要借給別人」、「乙○○
      的綽號叫「包仔」、「狗仔」」等語相符（見本院第一三六頁、第一三七頁、
      第二三一頁）。再參酌同案被告乙○○於高雄縣調查站調查時供稱：伊曾向甲○○購買安非他命吸食，伊經甲○○介紹認識庚○○，知道庚○○販賣甲基安
      非他命，凡是有人替庚○○運輸安非他命毒品給買主，每次交易完成後，庚○○都會給新台幣五千至一萬元不等做為報酬等語、「．．此次庚○○指示我協
      助運輸，事前並未允諾給我多少報酬，我想事後庚○○應該也會給我五千至一
      萬元不等之報酬。」（見該署九十年度偵第二四九八號第十六頁反面），及本
      院九十一年度重訴字第九號審理時陳稱：「（問：本次代價？）他（指庚○○
      ）尚未告訴我，我還沒有拿到錢。」（見該案第三三頁筆錄）。另參以證人戊○○於高雄縣調查站調查及本院審理時證稱：「我與尤瑞雄、己○○認識多年
      ，偶有聯絡，尤瑞雄與我是同鄉不同村的隔壁鄰居較常在一起」、「當初我與
      尤瑞雄在尤瑞雄所有之「上好玩ＫＴＶ」飲酒，己○○來找我們，當我倆的面
      言及有安非他命毒品須要運送請我們幫忙，我答應考慮但隔天我就拒絕，其後
      他告訴我他已辭掉該毒品私之接運工作，而我也外出捕漁，約一週返家後始曉
      得己○○找尤瑞雄共同走私安非他命毒品被查獲」等語（見九十年度偵字第三
      六七六號偵查卷及本院審理卷第二九七至二九九頁），則同案被告乙○○、己○○及證人丁○○、戊○○等人均直接或間接證明或指向被告庚○○確實指示
      渠等為上述行為，可證被告空言所辯未參與上述運輸甲基安非他命云云，顯係
      避重就輕之詞，自無足採。綜上所述，被告庚○○右揭犯行事證明確，犯行洵
      堪認定。
二、查甲基安非他命係毒品危害防制條例第二條第二項第二款所稱之第二級毒品，且
    屬行政院公告管制物品項目及其數額甲項第四款所列之管制進出口物品，不得持
    有、運輸、販賣及私運進口。本件被告庚○○夥同同案被告己○○僱用尤瑞雄、
    李益盛駕船自東經一一七．二一度、北緯二三．一五度外海即距離台灣陸地屏東
    縣恒春鎮白沙外海約二十海浬，接駁該批甲基安非他命（原從大陸地區運至）私
    運進入台灣地區之行為，核其所為係犯修正前懲治走私條例第十二條、第二條第
    一項之私運管制物品進口罪、毒品危害防制條例第四條第二項之運輸第二級毒品
    罪。公訴人起訴法條就被告庚○○犯修正前懲治走私條例第十二條、第二條第一
    項私運管制物品進口罪部分雖未引用，然起訴事實業經述及，自應併予審究。又
    懲治走私條例於被告犯罪後，已於九十一年六月二十六日修正公布，其違反第二
    條第一項規定私運管制物品進口、出口逾公告數額罪之法定刑除維持原本七年以
    下有期徒刑外，就得併科罰金之數額由新臺幣二十萬元以下，提高新臺幣三百萬
    元以下，兩相比較，以修正前之規定較有利於被告，依刑法第二條第一項但書規
    定，自應適用最有利於被告之規定，即修正前懲治走私條例第二條第一項規定。
    被告與同案被告尤瑞雄、李益盛、己○○、「陳宗德」及綽號「阿洪」之大陸籍
    成年男子間，就所犯運輸第二級毒品及私運管制物品進口犯行，彼此前有犯意之
    聯絡及行為之分擔，為共同正犯。又被告所犯運輸第二級毒品罪與私運管制物品
    進口罪間，係一行為觸犯數罪名，為想像競合犯，應從一重之運輸第二級毒品罪
    處斷。爰審酌被告為牟私利，共同運輸毒品甲基安非他命進口，數量龐大，若銷
    售至市面，將戕害無數國人之身心，且連帶引發各種犯罪之社會治安問題，惟毒
    品未流出即遭查獲，尚未生實質危害，居於策劃之地位，涉案情節重大、否認犯
    行之犯後態度不佳等一切情狀，量處如主文所示之刑，並依其犯罪之性質，併宣
    告褫奪公權十年，以資儆懲。扣案之甲基安非他命驗後淨重六十四點○二公斤命
    （純度百分之八一點三七，純質淨重五二點○九公斤）為第二級毒品，應依毒品
    危害防制法第十八條第一項前段規定諭知沒收銷燬之。扣案之毒品外包裝重一點
    九八公斤，係用於包裹毒品，防其裸露、潮，便於攜帶運輸，為運輸毒品所用之
    物，應依毒品危害防制條例第十九條第一項、第三項規定沒收之。另益盛號管筏
    一艘（統一編號ＣＴＲ─ＰＴ○○九號；業經李益盛於九十年八月二日售予案外
    人陳源鍾），係運輸上開毒品所用之海上交通工具，且為同案被告李益盛所有，
    業據李益盛供承在卷，應依毒品危害防制條例第十九條第一項、第三項規定沒收
    之，如全部或一部不能沒收時，追徵其價額或以財產抵償之。至於同案被告李益
    盛所收取之十萬元，為運輸毒品所得，亦應依同條第一項規定沒收之，併諭知如
    全部或一部不能沒收時，以財產抵償之。另扣案車號ＹＩ─八九二七號自用小客
    車，雖供運輸毒品之用，但係不知情案外人陳再生所有，自不得併宣告沒收，附
    此敘明。
三、被告庚○○不另為無罪諭知部分：
（一）公訴意旨另以：被告庚○○另夥同另案被告乙○○本於犯意之聯絡，共同基於
      概括之犯意，自九十年一月間起，多次替庚○○交付甲基安非他命予不詳姓名
      買主，庚○○則給予五千至一萬元不等之酬勞。因認被告庚○○另涉販賣第二
      級毒品之犯行。
（二）按犯罪事實應依證據認定之，無證據不得推定其犯罪事實；又不能證明被告犯
      罪者，應諭知無罪之判決，刑事訴訟法第一百五十四條、第三百零一條第一項
      分別定有明文。又認定不利於被告之事實，須依積極證據，苟積極證據不足為
      不利於被告事實之認定時，即應為有利於被告之認定，更不必有何有利之證據
      （最高法院三十年上字第八一六號判例參照）。另事實之認定，應憑證據，如
      未能發現相當證據，或證據不足以證明，自不得以推測或擬制之方法，以為裁
      判基礎（最高法院四十年台上字第八六號判例參照）。
（三）訊據被告庚○○堅詞否認有何販賣甲基安非他命之犯行，本件公訴人以被告涉
      有該犯行，無非係以同案被告乙○○之自白為論據。惟查：被告乙○○固於高
      雄縣調查站時自白陳稱：「．．．九十年一月份左右．．．我便替庚○○不定
      時運輸安非他命毒品予買主，每次交易完成後，庚○○都會給我新台幣五千至
      一萬元不等做為報酬，前後共運輸約三次。」等語（見九十年度偵字第二四九
      八號卷第二十一頁）。惟同案被告乙○○嗣後於本院九十年度訴字第九號及臺
      灣高等法院高雄分院九十年上訴字第一八六○號案件審理中均堅決口否認此部
      分犯行。是以，此部分犯行，除同案被告乙○○上開自白外，並無其他證據佐
      證被告庚○○及同案被告乙○○有何販賣甲基安非他命之事實，是尚不得以同
      案被告乙○○之供述不一之自白，為有罪判決之唯一證據，本件既不能證明被
      告庚○○有公訴人所指此部分之犯行，因公訴人認被告庚○○此部分所涉犯行
      與前揭論罪科罰之幫助運輸毒品罪間有牽連犯裁判上一罪之關係，自毋庸另為
      無罪之諭知。
四、臺灣高雄地方法院檢察署九十年度偵字第一二一六○號移送併辦意旨略以：被告
    庚○○、同案被告丙○○等人，基於運輸毒品之犯意，於九十一年三月二十一日
    十五時三十分許，共同駕駛車號Ｓ－六五八七號自小客車，前往屏東市○○路、
    和生路，與綽號「民仔」之男子碰面，隨即從「民仔」所搭乘計程車所搬下以國
    際快遞紙箱包裝之長方形金屬盒（重約四十公斤）一只，放入庚○○所駕駛車輛
    後座，三人同返回屏東市崁項一之二三號庚○○之租處，而在該屋等候之乙○○
    乃外出協助渠等搬運該金屬盒進屋內，經法務部調查局南部機動組逮捕丙○○及
    乙○○二人，庚○○及「民仔」則趁亂逃，並該租屋頂樓陽台查獲前述金屬盒、
    內藏海洛因毒品，毛重一七五○公克、另於該屋二樓查獲第二級美沙酮四罐九二
    ○毫升、各式針劑一百十支、注射軟管二十八組、海洛因粉末一批（毛重九十公
    克）、安非他命一包（毛重八公克）、摻有海洛因香菸四支、夾鍊袋一批、吸食
    器一批、閉路電視器一部、偽造身分證一張等物，因認被告此部分亦涉有運輸毒
    品之罪而移送併辦。惟被告前揭有罪部分所為係犯修正前懲治走私條例第十二條
    、第二條第一項之私運管制物品進口罪、毒品危害防制條例第四條第二項之運輸
    第二級毒品罪等罪，已如前述，而移送併辦之被告、同案被告丙○○與綽號「民
    仔」共同運輸之長方形金屬盒（重約四十公斤）內之包裝物，經檢驗結果為第一
    級毒品海洛因成分一節，有法務部調查局鑑通知書附卷可稽。從而，併案部分運
    輸第一級毒品海洛因與前揭有罪之運輸第二級毒品安非命部分，不僅係分屬構成
    要件不同之罪，且移送併辦之部分與前揭論罪科刑之犯罪時間相距將近一年，均
    不生連續犯之裁判上一罪關係，非為起訴效力所及，本院無從一併審酌，應退還
    由檢察官另行處理，併此敘明。另被告租屋二樓雖查獲第二級美沙酮四罐九二○
    毫升在案，然此部分係辦案人員搜索時始行查獲，既無證據證明係被告外國或其
    他地區運輸所得，難謂此部分亦有連續犯之裁判上一罪關係，故本院自無法併為
    審理，而應退回由檢察官另為處理，併此敘明。
據上論斷，應依刑事訴訟法第二百九十九條第一項前段、第三百條，毒品危害防制條
例第四條第二項、第十八條第一項、第十九條第一項、第三項，修正前懲治走私條例
第二條第一項、第十一條、第十二條，刑法第二條第一項但書、第十一條前段、第二
十八條、第五十五條、第三十七條第二項，判決如主文。
中      華      民      國    九十一    年     十二     月    三十一    日
                               臺灣屏東地方法院刑事第五庭
                                     法  官   楊萬益
右正本證明與原本無異。
如不服本判決應於收受本判決送達後十日內向本院提出上訴書狀，其未敘述上訴理由
者，並得於提起上訴後十日內向本院補提理由書狀（均須按他造當事人之人數附繕本
 ）「切勿逕送上級法院」
                                     書記官   呂坤宗
中    華    民    國     九十二      年      一      月       九      日
附錄：本判決論罪科刑法條：
毒品危害防制條例第四條第二項：
製造、運輸、販賣第二級毒品者，處無期徒刑或七年以上有期徒刑，得併科新臺幣七
百萬元以下罰金。
懲治走私條例第二條第一項：
私運管制物品進口、出口逾公告數額者，處七年以下有期徒刑，得併科新臺幣二十萬
元以下罰金。
